臺灣桃園地方法院民事裁定
111年度司繼字第2518號
聲  請  人  謝淑惠  


被  繼承人  胡台鋼(亡)


關  係  人
即受選任人  吳坤仁地政士

上列聲請人聲請選任被繼承人胡台鋼遺產管理人事件，本院裁定
如下：
    主      文
選任吳坤仁地政士為被繼承人胡台鋼之遺產管理人。
准對被繼承人胡台鋼（男，民國00年00月00日出生、民國109年1
0月10日死亡，國民身分證統一編號：Z000000000號，生前最後
住所：桃園市○鎮區○○○路00巷0號）大陸地區以外之繼承人為承
認繼承之公示催告。
被繼承人胡台鋼之大陸地區以外之繼承人，應自本公示催告公告
於司法院網站之日起壹年內向本院陳報承認繼承，如不於公示期
限內陳報承認繼承時，被繼承人之遺產於大陸地區之繼承人依法
繼承、清償債權並交付遺贈物後，如有賸餘，歸屬國庫。
聲請程序費用由被繼承人胡台鋼之遺產負擔。
    理      由
一、按先順序繼承人均拋棄其繼承權時，由次順序之繼承人繼承
    ，其次順序繼承人有無不明或第四順序之繼承人均拋棄其繼
    承權者，準用關於無人承認繼承之規定。次按繼承開始時，
    繼承人之有無不明，而無親屬會議或親屬會議未於1個月內
    選定遺產管理人者，利害關係人得聲請法院選任遺產管理人
    ，並由法院依公示催告程序，定6個月以上之期限，公告繼
    承人，命其於期限內承認繼承，此觀民法第1176條第6項、
    第1177條、第1178條規定自明。再按遺產管理人之職務為：
    (一)編製遺產清冊。(二)為保存遺產必要之處置。(三)聲請
    法院依公示催告程序，限定一年以上之期間，公告被繼承人
    之債權人及受遺贈人，命其於該期間內報明債權及為願受遺
    贈與否之聲明，被繼承人之債權人及受遺贈人為管理人所已
    知者，應分別通知之。(四)清償債權或交付遺贈物。(五)有
    繼承人承認繼承或遺產歸屬國庫時，為遺產之移交，民法第
    1179條第1項亦有明文。
二、本件聲請意旨略以：被繼承人於民國109年10月10日死亡，
    因聲請人與被繼承人間遺產分割事件，經南投地方法院111
    年度家繼訴字第6號審理中，惟被繼承人無子女且第三順位
    繼承人均已拋棄繼承，無第四順位繼承人，是否仍有應繼承
    之人不明，致聲請人無法對遺產行使權利，爰以利害關係人
    身份，依法聲請選任被繼承人之遺產管理人等語。
三、經查，聲請人主張之上開事實，業據其提出南投地方法院家
    事法庭函、民事追加被告狀、被繼承人之個人除戶戶籍謄本
    等件影本為證，堪信為真。又被繼承人之法定繼承人均已拋
    棄繼承等情，復經本院依職權調閱本院109年度司繼字第256
    8號卷、109年度司繼字第2486號卷、109年度司繼字第2873
    號卷、109年度司繼字第2875號卷核實無誤，堪予認定。次
    查，被繼承人死亡迄今已逾民法第1177條所定一個月期間，
    仍無親屬會議選任之遺產管理人向本院陳明，此有本院索引
    卡查詢資料在卷可稽，可認聲請人主張無親屬會議召集之事
    實為真。準此，堪認被繼承人所遺財產處於無人管領之狀態
    ，是以，本件確有為被繼承人所遺財產指定遺產管理人之必
    要。經本院函詢桃園律師公會，有鄭崇文律師、郭淳頤律師
    、詹連財律師、鄭仁壽律師具狀表示有意願擔任被繼承人所
    遺財產之遺產管理人，此有四位律師之陳報狀與同意書在卷
    可憑。而聲請人推薦之吳坤仁地政士亦提出同意書在卷可稽
    ，本院考量聲請人推薦之吳坤仁地政士係開業地政士，具有
    相當之地政專業知識與能力，應可期其能忠實執行搜索被繼
    承人之債權人、受遺贈人，清償債權或交付遺贈物或有繼承
    人承認繼承或遺產歸屬國庫時，為遺產之移交等事務，並能
    公正客觀執行遺產管理人職務，要不致有利害偏頗之虞，而
    足以保障聲請人利益及期程序之公正與公信，且聲請人並稱
    如有不足清償報酬費用時，願支付遺產管理人之報酬及必要
    費用等語，此亦有本院訊問筆錄與切結書在卷足憑。是以，
    本院認聲請人請求選任關係人吳坤仁地政士為本件遺產管理
    人應屬適當，且與法律規定相合，應予准許，並依法為公示
    催告。
四、依家事事件法第127條第4項之規定，裁定如主文。
五、如不服本裁定，應於送達後10日內向本院提出抗告狀，並應
    繳納抗告費新臺幣1,000元。
中　　華　　民　　國　　111 　年　　12　　月　　9 　　日
                   家事法庭司法事務官　蔡淑蘭
以上正本係照原本作成。